# 境外公司往来抵消问题

提问人：wmz1123 时间：2022-03-16 08:46:29
请教陈版主及各位大大，
我司与同一家境外公司进行交易，该公司既是客户也是供应商（采购与销售货物不一样），假设期末我司应收该公司的金额小于我司应付该公司的金额（净额是应付款），考虑到外汇管制的影响，应该要正常结算，不允许相互抵消。那么对应应收的坏账可以不计提吗？
因为最终净额我司是需要支付款项的，计提坏账的话对我司损益表的影响较大，请问一下是否有相关准则或者解释指引规定这块内容需要计提坏账或可以不计提坏账呢？
期盼回复~谢谢

回答人：chenyiwei
既然根据外汇管理要求，必须逐笔结算而不能净额结算，则对该境外公司的应收款项计提坏账准备的基数应当是应收款项全额，而不是抵减应付款项后的净额。但建议再核对相关的外汇管理法规以及采购、销售合同约定，关注是否允许在某些特殊情况下（如对方财务状况恶化时）行使抵销结算的权利。